臺灣臺北地方法院刑事判決
111年度交簡上字第18號
上  訴  人
即  被  告  朱文國



上列上訴人因過失傷害案件，不服本院中華民國111年1月10日所
為111年度交簡字第37號第一審刑事簡易判決（起訴書案號：110
年度調院偵字第965號），提起上訴，本院管轄之第二審合議庭
判決如下︰
    主  文
上訴駁回。
朱文國緩刑貳年。
    事實及理由
一、本院合議庭審理結果，認原審以上訴人即被告朱文國犯刑法
    第284條前段之過失傷害罪，判處拘役50日，並諭知易科罰
    金之折算標準，核其認事用法、量刑均無不當，應予維持，
    並引用附件第一審判決書記載之事實、證據及理由。
二、按是否宣告緩刑，法院本屬有權自由斟酌決定，縱未宣告緩
    刑，亦不生不適用法則或其他違背法令之問題，被告不得任
    意指摘為違法（最高法院92年度台上字第2117號判決意旨參
    照）。
三、上訴人提起本案上訴，對原審認定之犯罪事實及量刑均無爭
    執，亦坦承犯罪（本院簡上卷第38、66頁），惟以原審未予
    緩刑為由提起上訴，然依前揭最高法院判決意旨，是否宣告
    緩刑，法院本屬有權自由斟酌決定，縱未宣告緩刑，亦不生
    不適用法則或其他違背法令之問題，故上訴人以原審未及審
    酌其嗣後已與告訴人等2人達成和解而予緩刑宣告為由提起
    上訴云云，即無理由，應予駁回。然本院審酌被告前未曾受
    有期徒刑以上刑之宣告，有臺灣高等法院被告前案紀錄表在
    卷可憑，其因一時失慮致犯本案之罪，犯後坦承犯行、非無
    悔意，且已與告訴人等2人達成和解，並賠償其等損失，有
    車禍和解書、本院公務電話紀錄可證（本院簡上卷第11-17
    、61頁），是本院認其經此偵、審程序之教訓後，當知所警
    惕，而無再犯之虞，是所宣告之刑以暫不執行為適當，爰依
    刑法第74條第1項第1款之規定，宣告緩刑2年。
四、另被告所犯為刑法第284條前段之過失傷害罪，其法定刑為1
    年以下有期徒刑、拘役或10萬元以下罰金，則原審斟酌被告
    犯罪情節，就其所犯過失傷害罪僅量處拘役50日，顯屬低度
    刑，並無過重可言。縱被告於原審判決後已賠償告訴人等2
    人，如前所述，仍尚不足撼動原審量刑基礎，難認原審量刑
    有何明顯輕重失衡情形，本院對原審之職權行使，自應予以
    尊重，以維科刑之安定性，附此敘明。
據上論斷，應依刑事訴訟法第455條之1第1項、第3項、第368條
、第373條，刑法第74條第1項第1款，判決如主文。
本案經檢察官劉仕國聲請簡易判決處刑，檢察官呂俊儒到庭執行
職務。 
中　　華　　民　　國　　111 　年　　5 　　月　　24　　日
                  刑事第八庭   審判長法  官  解怡蕙
                                     法  官  李陸華
                                     法  官  楊世賢
上正本證明與原本無異。
不得上訴。
　　　　　　　　　　　　　　　　　　 書記官  張華瓊
中　　華　　民　　國　　111 　年　　5 　　月　　26　　日